【裁判字號】    99,國抗,5
【裁判日期】    991028
【裁判案由】    國家賠償
【裁判全文】
臺灣高等法院臺中分院民事裁定  99年度國抗字第5號
抗  告  人  丙○○
            甲○○
相  對  人  台中市衛生局
法定代理人  乙○○
上列抗告人與相對人間請求國家賠償事件，抗告人對於中華民國
99年8月11日臺灣臺中地方法院99年度國字第2號裁定提起抗告，
本院裁定如下：
    主  文
抗告駁回。
抗告訴訟費用新臺幣壹仟元由抗告人負擔。
    理  由
一、原裁定以：
  (一)、按上訴不合程式或有其他不合法之情形而可以補正者，原
      第一審法院應定期間命其補正，如不於期間內補正，應以
      裁定駁回之，民事訴訟法第442條第2項定有明文。次按向
      第二審法院上訴，應依民事訴訟法第77條之13及第77條之
      14規定，加徵裁判費10分之5，民事訴訟法第77條之16第1
      項前段亦定有明文。是提起民事第二審上訴，應依民事訴
      訟法第76條之16第1項前段之規定繳納裁判費，此乃上訴
      必須具備之程式。
  (二)、本件上訴人即抗告人提起第二審上訴，未據繳納裁判費，
      經原審於民國（下同）99年7月28日裁定，限令於送達後5
      日內補正，此項裁定已於99年8月2日送達抗告人，有送達
      證書2紙在卷可稽。抗告人逾期迄今仍未補正，其上訴自
      非合法，爰依民事訴訟法第442條第2項規定駁回其上訴。
二、抗告意旨略以：本件上訴人即抗告人與被上訴人即相對人間
    請求國家賠償事件（原審99年度國字第2號），相對人以不
    法手段規避法律，以偽造文書等不法手段妨害司法公正。相
    對人在原審之供詞係偽證及不實之陳述，及偽造不實到場調
    查之事實。抗告人誤判「以為先去呈報狀，問明結果，請求
    是否可重審為由」，避免不必要開支，實為等待中，因不知
    ，致有超過繳納裁判費款項之情形，而遭原審駁回上訴，抗
    告人雖懂法律，但非法律人士，請求同意抗告人上訴。
三、經查：
  (一)、按向第二審法院上訴，應依民事訴訟法第77條之13及第77
      條之14規定，加徵裁判費10分之5，民事訴訟法第77條之
      16第1項前段亦定有明文。是提起民事第二審上訴，應依
      民事訴訟法第76條之16第1項前段之規定繳納裁判費，此
      乃上訴必須具備之程式。
  (二)、本件上訴人即抗告人與被上訴人即相對人間請求國家賠償
      事件（原審99年度國字第2號），經原審於99年7月6日判
      決駁回抗告人之訴及假執行之聲請，即抗告人敗訴後，抗
      告人二人於99年7月9日收受原審判決，而於99年7月27日
      向原審具狀聲明上訴，惟未繳納上訴裁判費新臺幣（下同
      ）9,750元（訴訟標的金額600,000元），經原審於99年7
      月28日裁定，限令於送達後5日內補正，此項裁定已於99
      年8月2日送達上訴人，有送達證書2紙在卷可稽。抗告人
      逾期迄今仍未補正，其上訴自非合法，原審依民事訴訟法
      第442條第2項規定駁回其上訴，於法並無違誤。抗告意旨
      以：其不知法律，致未繳納上訴裁判費，請求准予上訴，
      並無可採。另抗告意旨以：相對人偽造文書等不法手段妨
      害司法公正，相對人在原審之供詞係偽證及不實之陳述，
      及偽造不實到場調查之事實云云之實體上理由，核與其上
      訴未繳納上訴裁判費無關，亦無可採。從而，抗告意旨仍
      執陳詞指摘原裁定不當，聲明求予廢棄，為無理由，應予
      駁回。
四、據上論結，本件抗告為無理由，依民事訴訟法第495條之1第
    1項、第449條第1項、第95條、第78條、第85條第1項前段，
    裁定如主文。
中    華    民    國    99    年    10    月    28    日
                民事第一庭    審判長法  官  吳火川
                                    法  官  陳繼先
                                    法  官  胡景彬
以上正本係照原本作成。
不得再抗告。
                                    書記官  劉建智
中    華    民    國    99    年    10    月    28    日
                                                      Ｖ

司法院資訊處製作；財團法人民間司法改革基金會備份。
